

[Nadhif Ahmad Fariz]

Sidoarjo, Jawa Timur, 61257 | +62 897 5054 804 | <u>ahmadnadhif2702@gmail.com</u> <u>IG: nadhifahmadfr</u>

Tentang Saya

Saya Nadhif Ahmad Fariz, sedang menempuh pendidikan kuliah prodi Informatika Universitas Muhammadiyah Surabaya. Memiliki pengalaman sebagai anggota divisi PDD (Publikasi, Dekorasi dan Dokumentasi) dalam ISMI (Organisasi Siwa Intra Sekolah di SMA saya). Saya memiliki minat berkarir sebagai Video editor dan mahir dalam menggunakan berbagai aplikasi editing video.

Kemampuan & Kompetensi

- Menguasai Software Editing Video : Capcut, Alight Motion
- Pemahaman Teknik Editing

Kreativitas dan Inovasi

Pengalaman Kerja

Cahaya Konveksi & Sablon (Sidoarjo, Indonesia)

Karyawan (Oktober 2021-Februari 2022)

• Menyablon dan mentata kaos sablon serta membeli alat dan bahan untuk pembuatan kaos.

Toko Barokah (Sidoarjo, Indonesia)

Owner (Maret 2022-Juni 2023)

- Mengurus Usaha sendiri mulai dari penjualan offline dan online serta membuat konten tentang usaha saya sendiri.
- Achievement pekerjaan: Meningkatkan laba bulanan 25% dari pendapatan rata-rata bulanan.

Pendidikan

Universitas Muhammadiyah Surabaya (2023 – Saat Ini)

S1 Teknik Informatika

Menjadi anggota PDD dalam kepanitiaan acara UKM tahun 2023

SMA eLKISI IIBS (2015-2021)

Jurusan IPS

Mengadakan kegiatan perlombaan class meeting antar angkatan dengan rekan OSIS 2021

Penghargaan

SMP-SMA eLKISI IIBS (Juli 2015-Agustus 2021)

Jurusan IPA

- Mendapatkan beasiswa masuk LIPIA Jakarta gratis setelah ujian ma'had
- Menjadi salah satu siswa yang mengikuti kelas khusus bahasa arab selama 3 tahun saat SMA.